【裁判字號】    89,毒抗,91
【裁判日期】    890128
【裁判案由】    毒品危害防制條例
【裁判全文】
臺灣高等法院刑事裁定                            八十九年度毒抗字第九一號
    抗  告  人
    即  被  告  甲○○
右被告因毒品危害防制條例案件，不服台灣台北地方法院八十八年度毒聲字第三０七
六號中華民國八十八年十二月三十日第一審裁定，提起抗告，本院裁定如左：
    主      文
抗告駁回。
    理      由
一、原裁定意旨略以：被告甲○○基於概括之犯意，自民國八十六年間起至八十八年
    十月二十一日於警局採尿前九十六小時內某時止（扣除查獲迄採尿期間），在臺
    北縣林口鄉等地，連續施用第二級毒品安非他命，為警在臺北市○○○路及和平
    西路口查獲，並扣得淨重共計０．八一公克之安非他命三小包。訊據被告僅坦承
    自八十六年間起至八十七年一月間止之施用毒品犯行，然被告於八十八年十月二
    十一日晚上九時三十分許，在臺北市○○○路及和平西路口為警查獲後，於同日
    晚上十時許所採集之尿液送請鑑定結果，其尿液確呈安非他命陽性反應，有臺北
    市政府警察局萬華分局煙毒、麻藥案件尿液委驗單、臺北市立療養院八十八年十
    一月一日煙毒尿液檢驗報告書各乙紙附卷可稽，此外，復有安非他命三小包扣案
    可佐。是被告自八十六年間起至八十八年十月二十一日於警局採尿前九十六小時
    內某時止（扣除查獲迄採尿期間），連續施用第二級毒品安非他命之犯行，洵堪
    認定。爰依毒品危害防制條例第二十條第一項、觀察勒戒處分執行條例第三條第
    一項規定，裁定被告應送勒戒處所觀察、勒戒。
二、抗告意旨以：抗告人於八十八年十二月二十一日於警局採尿時，雖有安非他命反
    應，不過抗告人在八十八年十月二十二日進入土城看守所一直到八十八年十一月
    二十四日出所，其間在入所後二週曾經驗尿，已無安非他命的反應，且抗告人停
    止羈押離開看守所後至今並未再吸食安非他命，因此並無受觀察勒戒之必要，且
    依毒品危害防制條例之規定，如有施用罪者，應該先行送勒戒，再決定是否起訴
    ，茲本件未先行勒戒，但羈押於看守所，程序亦有問題，茲抗告人既無施用毒品
    ，應無再觀察、勒戒之必要，爰請求撤銷原裁定。
三、經查，抗告人於八十八年十二月二十一日經警採尿，尿液中有安非他命反應，原
    審爰依檢察官之聲請裁定抗告人應送觀察、勒戒，茲抗告人以其於看守所羈押二
    週，出所後已無再行施用一節，主張其無需再觀察、勒戒云云，查毒品危害防制
    條例之規定，即在藉觀察、勒戒制度，以觀察抗告人是否仍有繼續施用之傾向，
    而此種觀察必需由專業之人員為之，並非全憑抗告人自己有無施用毒品之事實決
    定是否有繼續施用之傾向，是抗告人所言出所後已不再施用一節縱係事實，然此
    一事實並非專業人員之決定，不能憑此認定抗告人已經無需經觀察、勒戒之程序
    ，是抗告人之抗告為無理由，應駁回其抗告。至抗告人指原審檢察官不應羈押云
    云，惟此係抗告人遭羈押時有無對羈押裁定提出抗告，本件既係觀察、勒戒裁定
    ，核與抗告人之羈押無涉，附此敘明。
四、據上論斷，依刑事訴訟法第四百十二條，裁定如主文。
中    華    民    國    八十九    年        一      月      二十八     日
                            臺灣高等法院刑事第十三庭
                                審判長法  官  常  尚  信
                                      法  官  盧  彥  如
                                      法  官  周  占  春
右正本證明與原本無異。
不得抗告。
               書記官  蕭  麗  珍
中    華    民    國    八十九    年        二      月         一       日


司法院資訊處製作；財團法人民間司法改革基金會備份。
